【裁判字號】    92,易,537
【裁判日期】    920801
【裁判案由】    妨害兵役
【裁判全文】
臺灣臺中地方法院刑事判決                          九十二年度易字第五三七號
    公  訴  人  臺灣臺中地方法院檢察署檢察官
    被      告  甲○○
右列被告因妨害兵役案件，經檢察官聲請以簡易判決處刑（聲請案號：九十一年度偵
字第二二七一三號），本院臺中簡易庭認不宜逕以簡易判決處刑，應適用通常訴訟程
序審判，本院判決如左：
    主  文
甲○○無罪。
    理  由
一、公訴意旨係以：被告甲○○係後備軍人，於收受臺中市後備司令部所指定應於民
    國九十一年七月五日上午八時，前往臺中縣大里市○○路八六號竹坑營區營地報
    到之點閱召集令，竟無故不參加點閱召集。因認被告涉犯妨害兵役治罪條例第六
    條第二項（聲請簡易判決處刑書誤載為第七條第二項）之罪嫌等語。
二、按犯罪事實應依證據認定之，無證據不得推定其犯罪事實；又不能證明被告犯罪
    者，應諭知無罪之判決，刑事訴訟法第一百五十四條、第三百零一條第一項分別
    定有明文；且認定不利於被告之事實，須依積極證據，苟積極證據不足為不利於
    被告事實之認定時，即應為有利於被告之認定，更不必有何有利之證據，亦有最
    高法院三十年上字第八一六號判例可資參照；本件公訴人認被告涉犯妨害兵役治
    罪條例第六條第二項罪嫌，無非以被告已收受點閱召集令，竟無故不參加點閱召
    集，並有點閱召集令掛號回執可證等資為論據。訊據被告則否認有何妨害兵役犯
    行，辯稱：伊並非沒有前往參加點閱召集，只是因點閱召集前一日工作太累，致
    點閱召集當天睡過頭，至上午十時二十分才到指定營區，經召集單位給予逾時報
    到單，伊只是逾時報到點閱召集等語。經查，被告確有於九十一年七月五日上午
    十時二十六分點閱召集令所指定應前往之臺中縣大里市○○路八六號竹坑營區即
    陸軍四一五七部隊報到，惟因逾時報到致未獲予收訓等情，有臺中市後備司令部
    九十二年七月一日朋愛字第０九二０００四０六０號函附之陸軍四一五七部隊後
    備軍人點閱召集逾時報到證明單在卷可稽，是被告前揭所辯其僅係逾時報到等情
    ，應屬可採；而被告逾時報到之行為，核與公訴人所指妨害兵役治罪條例第六條
    第二項所指之無故不參加點閱召集之構成要件不該當。此外，本院復查無其他積
    極之事證，足認被告確有公訴人所指之妨害兵役犯行，為不能證明被告犯罪，應
    諭知無罪之判決。
據上論斷，應依刑事訴訟法第四百五十二條、第三百零一條第一項，判決如主文。
中      華      民      國      九十二      年    八    月      一      日
                                    臺灣臺中地方法院刑事第一庭
                                        法  官  林  源  森
右正本證明與原本無異
如不服本判決，應於收受本判決後十日內向本院提出上訴書狀，其未敘述上訴理由者
，並得於提起上訴後十日內向本院補提理由書狀（均須按他造當事人之人數附繕本）
「切勿逕送上級法院」
                                        書記官
中      華      民      國      九十二      年    八    月      五      日


司法院資訊處製作；財團法人民間司法改革基金會備份。
